臺灣新北地方法院刑事判決
111年度審訴字第870號
公  訴  人  臺灣新北地方檢察署檢察官
被      告  郭程安


上列被告因偽造文書案件，經檢察官提起公訴（111 年度偵字第
19056 號），本院判決如下：
    主  文
郭程安犯行使偽造準私文書罪，處有期徒刑貳月，如易科罰金，
以新臺幣壹仟元折算壹日。緩刑貳年。
如附表所示偽造之署名（共貳枚）均沒收。 
    事實及理由
壹、查被告郭程安所犯係死刑、無期徒刑、最輕本刑為3 年以上
    有期徒刑以外之罪，被告於準備程序就被訴事實為有罪之陳
    述，經告知簡式審判程序之旨，並聽取其與檢察官之意見後
    ，本院認無不得或不宜改依簡式審判程序進行之處，爰依刑
    事訴訟法第273 條之1 第1 項、第284 條之1 之規定，裁定
    進行簡式審判程序。
貳、本案犯罪事實、證據及應適用之法條，除下列事項應予更正
    、補充外，餘均引用附件即檢察官起訴書之記載：
一、犯罪事實欄一第8 行所載之「三主機」，應更正為「三主鏡
    」。
二、補充「被告郭程安於111 年8 月18日本院準備程序及審理時
    之自白（參本院卷附當日各該筆錄）」為證據。　
叁、審酌被告未取得告訴人陳自炫同意，竟偽造告訴人之電子簽
    名後，持如附表所示之偽造準私文書，於網際網路之廿一世
    紀數位科技股份有限公司(以下稱廿一世紀公司)網站上分期
    購買手機，侵害告訴人及廿一世紀公司之權益，實有不該，
    惟念其已與告訴人於本院成立調解並賠償所受損害，告訴人
    亦當庭表示給被告自新機會等情，有本院調解筆錄影本1 份
    附卷可參，足認被告確有悔悟之心，兼衡被告之素行、教育
    程度、職業、家庭經濟與生活狀況，暨其犯罪動機、目的、
    手段、犯後始終坦認犯行，態度尚可等一切情狀，量處如主
    文第1 項所示之刑，並諭知易科罰金之折算標準，以資處罰
    。
肆、查被告本件以前並無任何故意犯罪而受有期徒刑以上刑之宣
    告之紀錄，此觀卷附臺灣高等法院被告前案紀錄表自明，足
    以彰顯其素行良善，所為本件犯行固應責難，然衡酌其因一
    時失慮，偶罹刑典，犯後坦承犯行，且已與告訴人成立調解
    ，諒其經此偵審訴訟程序，應知所警惕，當無再犯之虞，本
    院審酌上情，認所宣告之刑以暫不執行為適當，併予宣告緩
    刑2 年，以勵自新。
伍、被告所偽造如附表所示之電子文件，已經被告傳輸予廿一世
    紀公司而行使，非屬被告所有之物，故不予宣告沒收；惟其
    上如附表所示之欄內偽造「陳自炫」名義之署名共2 枚，不
    問屬於犯人與否，應依刑法第219 條規定，於主文第2 項宣
    告沒收。
陸、本判決係依刑事訴訟法第310 條之2 及第454 條所製作之簡
    化判決，依法僅需記載犯罪事實、證據名稱及應適用之法條
    ，並得以簡略方式為之，如認定之犯罪事實、證據及應適用
    之法條，與檢察官起訴書之記載相同者，得引用之，附此敘
    明。
據上論斷，應依刑事訴訟法第273 條之1 第1 項、第299 條第1
項前段、第310 條之2 、第454 條（本件依刑事判決精簡原則，
僅記載程序法條文），判決如主文。
本案經檢察官陳建勳偵查起訴，由檢察官陳炎辰到庭執行公訴。
中　　華　　民　　國    111   年 　  9  　月 　 13  　日
                 刑事第二十四庭  法  官　李俊彥   
以上正本證明與原本無異。
如不服本判決，應於判決送達後20日內敘明上訴理由，向本院提
出上訴狀（應附繕本），上訴於臺灣高等法院。其未敘述上訴理
由者，應於上訴期間屆滿後20日內向本院補提理由書「切勿逕送
上級法院」。
                                 書記官  林慈恩
中　　華　　民　　國　  111 　年　   9    月    13    日
附錄本判決論罪之法律條文：
中華民國刑法第210 條
偽造、變造私文書，足以生損害於公眾或他人者，處5 年以下有
期徒刑。

中華民國刑法第216 條
行使第210 條至第215 條之文書者，依偽造、變造文書或登載不
實事項或使登載不實事項之規定處斷。

中華民國刑法第220 條
在紙上或物品上之文字、符號、圖畫、照像，依習慣或特約，足
以為表示其用意之證明者，關於本章及本章以外各罪，以文書論
。
錄音、錄影或電磁紀錄，藉機器或電腦之處理所顯示之聲音、影
像或符號，足以為表示其用意之證明者，亦同。

附表：
文件名稱 欄位或位置 偽造之署押及數量 證據出處 分期付款申請書暨約定書。  發票人欄、申請人中文正楷簽名欄。 「陳自炫」之署名共貳枚。 111 年度偵字第19056 號卷第35頁。 

--------------------------------------------------------
附件：
臺灣新北地方檢察署檢察官起訴書
                                    111年度偵字第19056號
　　被　　　告　郭程安　男　50歲（民國00年0月00日生）
　　　　　　　　　　　　住○○市○○區○○路000巷00號8樓
　　　　　　　　　　　　國民身分證統一編號：Z000000000號
上列被告因偽造文書案件，已經偵查終結，認應提起公訴，茲將
犯罪事實及證據並所犯法條分敘如下：
　　　　犯罪事實
一、郭程安與陳自炫前為同事關係，郭程安未得陳自炫之同意，
    於民國110年2月3日某時，基於行使偽造準私文書之犯意，
    在新北市新莊區住處，透過手機連線網際網路至廿一世紀數
    位科技股份有限公司(以下稱廿一世紀公司)網站，填寫「分
    期付款申請書暨約定書」，並於「發票人」及「申請人中文
    正楷簽名」電子簽名欄位，偽造陳自炫之署名2枚，並上傳
    陳自炫之國民身分證件正反面影像，表示陳自炫欲向廿一世
    紀公司購買Samsung Galaxy S21 5G 6.2吋三主機超強攝影
    旗艦機1支，而將該「分期付款申請書暨約定書」傳送予廿
    一世紀公司而行使之，足以生損害於陳自炫及廿一世紀公司
    。嗣因郭程安無力繳納分期付款款項，廿一世紀公司通知陳
    自炫，陳自炫始驚覺遭冒名申購上開手機，並報警處理。
二、案經陳自炫訴由桃園市政府警察局八德分報告偵辦。
　　　　證據並所犯法條
一、證據清單及待證事實：
編號 證據名稱 待證事實 1 被告郭程安於警詢及偵查中之供述 證明被告於上開時地，以手機連線廿一世紀公司網站，未經告訴人陳自炫同意，擅自以陳自炫名義，申購上開手機1支之事實。 2 告訴人陳自炫於警詢中之指述 證明告訴人並未同意被告使用其名義購買上開手機，亦未自行向廿一世紀公司網站申購上開手機之事實。 3 證人呂界明於警詢中之證述 證明告訴人並未購買上開手機，亦未提供資料供告訴人填寫上開申請書做為聯絡人資料之事實。 4 分期付款申請書暨約定書、告訴人陳自炫國民身分證件正反面影本、被告郭程安分期繳納手機明細清單、通聯調閱查詢單、廿一世紀公司通知告訴人之通知函、告訴人收受簡訊通知截圖、 佐證上開犯罪事實。 
二、核被告郭程安所為，係犯刑法第210條、第216條、第220條
    之偽造準私文書及行使偽造準私文書等罪嫌。被告偽造準私
    文書之低度行為，為行使之高度行為所吸收，不另論罪。另
    前揭之「陳自炫」署押2枚，請依刑法第219條規定宣告沒收
    。
三、依刑事訴訟法第251條第1項提起公訴。
　　此　致
臺灣新北地方法院
中　　華　　民　　國　 111　　年　　6 　　月　　20　　日
　　　　　　　　　　　　　　　檢　察　官　陳建勳